【裁判字號】    98,上訴,3625
【裁判日期】    990721
【裁判案由】    違反通訊保障及監察法
【裁判全文】
臺灣高等法院刑事判決                98年度上訴字第3625號
上  訴  人
即  被  告  子○○
選任辯護人  郭瑋萍律師
上列上訴人因違反通訊保障及監察法案件，不服臺灣板橋地方法
院97年度訴字第1602號，中華民國97年11月21日第一審判決（起
訴案號：臺灣板橋地方法院檢察署96年度偵字第11898 、11899
、23392 號），提起上訴，本院判決如下：
    主  文
原判決關於子○○部分撤銷。
子○○犯如附表一所示之共同意圖營利而違法監察他人通訊罪，
各處如附表一主文欄所示之刑。應執行有期徒刑貳年，如附表一
扣押物欄、附表三所示之物，均沒收。緩刑肆年，緩刑期內付保
護管束，並向社區或其他符合公益目的之機構或團體提供壹佰小
時之義務勞務。
其他被訴部分，均無罪。
    事  實
一、子○○自民國95年11月某日起，受僱於寅○○（另案審理）
    ，由寅○○以每線室內電話新臺幣（以下同）4000至5000元
    、每捲錄音帶另收500 元至600 元不等之代價，以其所使用
    之門號0000000000行動電話接受徵信業者馬振中（另案審理
    ）、「永安徵信社」負責人歐陽威仁、「一統徵信社」靠行
    人員何陽正、許瑞仁（前開3 人均經判決確定）、姓名不詳
    之成年人之委託，子○○、寅○○即與各該次委託之委託人
    等共同基於意圖營利而違法監察他人通訊之犯意聯絡，先由
    寅○○於附表一各編號所示時間，佯為中華電信公司維修人
    員進入徵信業者指定如附表一所示之裝機地址，在樓梯間之
    電信主箱或戶外電信交接箱測試選取欲竊聽之電話線路後，
    另拉一條電信線路至同棟其他樓層樓梯間或戶外之電信分線
    箱（電話連接線），以避免被查覺，寅○○完成配線工作後
    ，再以其使用之門號0000000000號手機傳送簡訊至子○○所
    使用之門號0000000000號手機，通知子○○至其拉線地點使
    用小型錄音機非法竊聽附表一所示門號之使用人經由電話業
    者所提供有線系統通信服務設備上之非公開談話內容，並將
    不定時取出之錄音帶，送至上開徵信業者指定之地點，而於
    附表一所示時地違法監聽他人通訊，子○○每卷錄音帶可分
    得約300 元至500 元之代價。嗣經警於偵查另案中查覺有竊
    聽情事，並於96年5 月17日上午8 時許，在臺北縣三重市○
    ○○路69號4 樓406 室子○○住處扣得附表三編號1 所示之
    物；復於同日11時30分許，在臺北市○○○○街61巷4 之2
    號1 樓寅○○住處，扣得如附表三編號2 、3 所示物品；另
    於如附表一所示搜索時間，由寅○○、子○○分別偕同警方
    前往如附表一所示地點，扣得寅○○所有如附表一各編號扣
    押物欄所示物品，而查悉上情。
二、案經臺北市政府警察局移送臺灣板橋地方法院檢察署檢察官
    偵查起訴。
    理  由
壹、有罪部分：
一、按被告以外之人於審判外之陳述，經當事人於審判程序同意
    作為證據，法院審酌該言詞陳述或書面陳述作成時之情況，
    認為適當者，得為證據；當事人、代理人或辯護人於法院調
    查證據時，知有刑事訴訟法第159 條第1 項不得為證據之情
    形，而未於言詞辯論終結前聲明異議者，視為有前項之同意
    ，同法第159 條之5 定有明文。其立法意旨在於傳聞證據未
    經當事人之反對詰問予以核實，原則上先予排除。惟若當事
    人已放棄反對詰問權，於審判程序中表明同意該等傳聞證據
    可作為證據；或於言詞辯論終結前未聲明異議，基於尊重當
    事人對傳聞證據之處分權，及證據資料愈豐富，愈有助於真
    實發見之理念，且強化言詞辯論主義，使訴訟程序得以順暢
    進行，上開傳聞證據亦均具有證據能力。查本件下列所引用
    之被告子○○以外之人於審判外之供述證據，悉經檢察官、
    被告子○○及其辯護人於本院審理中明白表示同意有證據能
    力（見本院卷第280 頁反面、293 頁反面），而本院審酌上
    開證據製作時之情況，並無不當取供或證明力明顯過低之瑕
    疵，均認以之作為證據應屬適當，依刑事訴訟法第159 條之
    5 第1 項所定傳聞例外之同意法則，應認均有證據能力。
二、上揭事實，業據被告子○○於本院審理中坦承不諱，核與證
    人即共犯寅○○於偵查、原審及本院審理中之證述情節相符
    ，且有共犯寅○○所有0000000000號行動電話簡訊譯文及通
    訊監察譯文、被告子○○所有0000000000號行動電話簡訊譯
    文各1 份（見臺灣板橋地方法院檢察署，以下簡稱板橋地檢
    署，96年度聲監續字第525 號卷二第1 至10頁；偵查報告卷
    A2第458 至582 頁、96年度聲監續字第525 號卷二第190 至
    200 頁）、現場照片73幀等在卷足稽，及如附表一扣押物欄
    、附表三編號1 至3 所示物品扣案可佐，堪認被告子○○上
    開自白與事實相符，本案事證已臻明確，被告子○○之犯行
    洵堪認定，應依法論科。
三、核被告子○○所為如附表一所示之35項行為，均係犯通訊保
    障及監察法第24條第3 項之意圖營利違法監察罪。被告子○
    ○與寅○○就如編號一各編號竊聽行為，分別與委託各該次
    竊聽之徵信業者馬振中、歐陽威仁、何陽正、許瑞仁、姓名
    不詳之成年人間，有犯意之聯絡、行為之分擔，均為共同正
    犯。又被告子○○係逐案接受共犯寅○○之指示，前往收取
    竊聽錄音帶，其實施犯罪時間前後約有半年，竊聽地點均不
    相同，時間及空間均非緊密連接，尚難認被告多次竊聽行為
    ，皆出於單一犯意之決定，故其所犯如附表一所示35次意圖
    營利違法監察犯行，犯意各別，行為互異，應予分論併罰。
    又起訴書雖以附表一編號14至23所示之犯罪時間均係96年4
    月間某日，因無證據證明是否在96年4 月24日以前所犯，依
    罪疑惟輕原則，認定均係96年4 月24日前某日所犯，附此敘
    明。被告所為如附表一編號1 至編號23所示犯行之犯罪時間
    ，均在96年4 月24日以前，所犯之罪亦合於中華民國96年罪
    犯減刑條例第2 條第1 項第3 款規定之減刑條件，爰分別減
    其宣告刑二分之一。
四、原審據以論科，固非無見，惟查：（一）96年5 月17日於前
    揭被告住處查扣之錄音機1 台，經被告於警詢中陳稱係伊與
    女友所使用等語（見板橋地檢署96年度偵字第23392 號卷第
    79頁反面），參以該錄音機非於違法拉線竊聽現場所查扣，
    並無證據證明為供違法監察他人通訊之犯罪所用之物，原判
    決諭知沒收，尚有未合。（二）96年5 月17日於前揭共犯寅
    ○○住處查扣變造之林清槐中華電信公司員工識別證1 張，
    查被告未經起訴涉嫌與共犯寅○○共同偽造該識別證，案內
    又無證據證明被告所為與該識別證有關，原判決諭知對被告
    沒收該識別證，亦有未洽。（三）共犯寅○○所使用門號00
    00000000號行動電話機具（含SIM 卡1 枚，如附表三編號4
    所示），雖未據扣案，然經被告於原審審理中陳稱：伊受僱
    於共犯寅○○，擔任裝設監聽錄音帶及收取錄音帶工作，傳
    送裝機地點之門號0000000000號，係共犯寅○○僱傭伊時告
    知之門號，並囑咐伊依照上開門號傳送之簡訊從事錄音帶收
    受工作等語（見原審卷四第158 、166 頁），並參以被告受
    僱於共犯寅○○約半年期間，曾多次撥打電話至上開電話通
    話聯絡，有通訊監察譯文1 份在卷可參，該行動電話機具（
    含SIM 卡1 枚）顯為共犯寅○○所有並供犯罪所用之物，原
    判決未就該行動電話機具（含SIM 卡1 枚）諭知沒收，尚有
    疏漏。被告對原判決不服，於上訴狀對附表一所示行為表明
    否認犯罪，略以：有部分行為伊並不知情，且當時共犯寅○
    ○告知一切合法，係受客戶委託裝設在自家電話等語，指摘
    原判決此部分不當。惟被告嗣於本院審理中已就如附表一所
    示行為均為認罪之表示，其自白並有前開證據資料可佐，其
    所為如附表一所示之犯行俱堪認定，前揭上訴雖無理由，然
    原判決既有上開可議之處，自應由本院將原判決關於被告所
    犯如附表一所示之罪暨定應執行刑部分撤銷改判。爰審酌被
    告子○○為謀私利，擅自監察他人通訊，侵害民眾隱私權，
    顯不可取，惟其前無犯罪紀錄，有本院被告前案紀錄表在卷
    可參，且係受僱於共犯寅○○，尚非首謀，犯罪後均坦承犯
    行，態度尚稱良好，及其犯罪之動機、目的、手段、生活狀
    況、智識程度、所得利益及所生損害等一切情狀，分別量處
    如主文第二項所示之刑，並定其應執行刑。
五、按共同正犯因相互間利用他人之行為，以遂行其犯意之實現
    ，本於責任共同之原則，有關沒收部分，對於共犯間供犯罪
    所用之物，自均應為沒收之諭知（最高法院91年度台上字第
    5583號判決可資參照）。查附表一扣押物欄、附表三所示之
    物，或為被告子○○所有，或為共犯寅○○所有，分據被告
    子○○、證人寅○○供述屬實，且均係供被告子○○犯本案
    所用之物，未扣案如附表三編號4 所示之行動電話機具1 支
    （含SIM 卡1 枚），因未能證明已滅失，均依刑法第38條第
    1 項第2 款規定宣告沒收。至警方另於被告子○○上開住處
    扣得之存摺1 本、於上揭共犯寅○○住處扣得之存摺2 本、
    變造之林清槐中華電信公司員工識別證上寅○○照片1 張等
    ，客觀上難認與被告違法監察犯行有何關聯，均不予宣告沒
    收。另上開各行動電話機具所使用之0000000000、00000000
    00、0000000000等門號，僅係使用者向電信業者申請租用而
    取得其使用權，並非申請使用者所有（最高法院92年度台上
    字第6836號判決意旨可資參照），自不得就該等門號為沒收
    之諭知，附此說明。
六、又查，被告前未曾受有期徒刑以上刑之宣告，有本院被告前
    案紀錄表附卷可稽，其因一時失慮致涉本罪，犯後已坦承犯
    行，尚知悔悟，其經此偵、審教訓，當知所惕勉而無再犯之
    虞，本院綜核各情，認上開對被告所宣告之刑以暫不執行為
    適當，故併予宣告緩刑4 年，緩刑期間且依法交付保護管束
    ，並令其向指定之公益機構或團體提供100 小時之義務勞務
    ，以啟自新。
貳、無罪部分：
一、公訴意旨另以：被告子○○受僱於寅○○，由寅○○以其所
    使用之門號0000000000行動電話接受上開徵信業者及不詳之
    人委託，於附表二所示時間、地點完成配線工作後，再通知
    被告前往該拉線地點非法竊聽附表二所示被監聽人經由電話
    業者所提供有線系統通信服務設備之非公開談話內容，並不
    定時取帶送至上開徵信業者指定之地點，而於附表二所示時
    地違法監聽他人通訊，因認被告此部分另涉犯通訊保障及監
    察法第24條第3 項之意圖營利違法監察罪嫌等語。
二、按犯罪事實應依證據認定之，無證據不得認定犯罪事實；又
    不能證明被告犯罪者，應諭知無罪之判決，刑事訴訟法第15
    4 條第2 項、第301 條第1 項分別定有明文。又事實之認定
    ，應憑證據，如未能發現相當證據，或證據不足以證明，自
    不能以推測或擬制之方法，為裁判基礎；且認定不利於被告
    之事實須依積極證據，苟積極證據不足為不利於被告事實之
    認定時，即應為有利於被告之認定；另認定犯罪事實所憑之
    證據，雖不以直接證據為限，間接證據亦包括在內，然而無
    論直接證據或間接證據，其為訴訟上之證明，須於通常一般
    之人均不致有所懷疑，而得確信其為真實之程度者，始得據
    為有罪之認定，倘其證明尚未達到此一程度，而有合理之懷
    疑存在，無從使事實審法院得為有罪之確信時，即應由法院
    諭知被告無罪之判決（最高法院40年台上字第86號、30年上
    字第816 號、76年台上字第4986號判例同此意旨）。
三、公訴人認被告子○○涉有上開犯行，無非係以被告之自白、
    證人寅○○、許瑞仁於警詢及偵查中之證述、證人寅○○所
    有0000000000號行動電話被告子○○所有0000000000號行動
    電話之簡訊譯文及通訊監察譯文等，為其主要論據。訊據被
    告子○○堅決否認有如附表二所示之違法監聽他人通訊犯行
    ，辯稱：伊係於95年11月底方受僱於寅○○，未到過如附表
    二所示5 處監聽地點，該5 處並非伊前往收取錄音帶等語。
    經查，被告受僱之時間，經證人寅○○於本院審理時證稱：
    伊約95年底11、12月間開始與被告合作去收、換監聽錄音帶
    ，之前伊係與「阿全」合作等語（見本院卷第88頁），核與
    被告於本院準備程序時自承於95年11月底受僱於證人寅○○
    等語（見本院卷第67頁反面），大致相符。又如附表二編號
    1 所示裝機時間在95年9 月間，有林振義於95年9 月30日下
    午6 時8 分許，以其所有之0000000000號行動電話傳送「泰
    山慈修路17之6 號6-7 樓」簡訊至寅○○使用之0000000000
    號行動電話之紀錄1 則、通聯調閱查詢單2 份在卷可參（見
    板橋地檢署96年度監字第65號卷第81、23、27頁），並經證
    人寅○○於警詢中陳稱：伊收受上開簡訊後，令姓名年籍不
    詳綽號「小黑」之人前往裝設監聽設備等語（見板橋地檢署
    96年度他字第1107號卷三第28頁），被告當時既尚未受僱於
    證人寅○○，即難認該次違法監聽行為與其相關。另如附表
    二編號2 至5 所示由證人寅○○為違法監聽進行配線、裝機
    之時間，均在95年11月間某日，無確定具體之時間，尚難逕
    認係在被告受僱於證人寅○○之後所為；且附表二編號2 部
    分，證人寅○○係於95年11月16日下午4 時2 分，以其使用
    之門號0000000000號行動電話傳送「內湖成功路3 段6 巷5
    號7 樓00000000」簡訊，至0000000000號行動電話，有簡訊
    1 份在卷可參（見板橋地檢署96年度聲監續字第525 號卷二
    第1 頁第6 則），而上開0000000000號行動電話門號之持用
    人為一統徵信社（見板橋地檢署96年度偵字第11899 號卷第
    5 頁），並非被告。另附表二編號3 所示之地點，證人寅○
    ○係於95年11月16日下午6 時18分以0000000000號行動電話
    ，收受姓名年籍不詳之人以0000000000號傳送「民享街86巷
    30弄2 號5 樓」簡訊1 則，而證人寅○○於96年11月28日與
    使用0000000000號行動電話之人聯絡，對方稱：「你那個阿
    弟仔，我本來叫他『民享』收帶後順便拆機。」等語，有上
    開簡訊1 則及通話譯文2 份附卷可佐（臺灣板橋地方法院檢
    察署96年度聲監續字第525 號卷二第1 頁第8 則、刑事警察
    局偵查報告卷二第493 頁），另附表二編號4 、5 部分，證
    人寅○○使用之門號0000000000號行動電話，係於95年11月
    20日下午1 時56分收受證人許瑞仁使用之門號0000000000號
    行動電話傳送「瑞芳新山路209 號，沒電話，電話我也要」
    簡訊，於95年11月15日10時17分許，收受證人陳太宗使用之
    0000000000號行動電話傳送「中和市○○路506 號6 樓0000
    0000」簡訊，各有上開簡訊紀錄在卷可參（見板橋地檢署96
    年度聲監續字第000525號卷二第1 頁第11、1 則），均在95
    年11月中旬，另參諸證人寅○○嗣與委託人許瑞仁、陳太宗
    之電話聯繫過程通訊監察譯文，均未提及收取錄音帶之人為
    何（見刑事警察局偵查報告卷二第503 、504 、465 至466
    、467 、469 頁），且被告子○○之電話並未收到證人寅○
    ○所傳上開等址簡訊之紀錄，尚乏證據顯示被告對各該次竊
    聽行為有所參與。又附表二編號1 、4 、5 所示3 處地點，
    並無至犯罪現場扣押之現場照片及扣案物等相關證據在卷可
    查，附表二編號3 所示地點，係由警帶同證人寅○○前往查
    扣，與被告無關，至附表二編號2 所示地點，雖由警帶被告
    前往查扣，然該次竊聽查無證人寅○○通知被告前往取帶之
    簡訊紀錄，復經被告否認曾至該地點拿取錄音帶，依罪疑惟
    輕原則，尚無從僅以被告帶同警方前往現場，即認被告參與
    該次犯罪。此外，如附表二所示部分，復查無其他積極證據
    足認被告涉有公訴人所指此部分意圖營利違法監聽之犯行，
    應認公訴人所舉證據無法證明被告犯罪。原審不察，遽就如
    附表二所示部分為有罪之判決，即有未合。被告上訴意旨否
    認犯罪，執以指摘原判決此部分不當，為有理由，應就此部
    分予以撤銷改判，並諭知被告無罪之判決。
據上論斷，應依刑事訴訟法第369 條第1 項前段、第364 條、第
299 條第1 項前段、第301 條第1 項，通訊保障與監察法第24條
第3 項，刑法第11條前段、第28條、第38條第1 項第2 款、第51
條第5 款、第74條第1 項第1 款、第2 項第5 款、第93條第1 項
第2 款，中華民國96年罪犯減刑條例第2 條第1 項第3 款、第7
條第1 項，判決如主文。
本案經檢察官張熙懷到庭執行職務。
中    華    民    國    99    年    7     月    21    日
                  刑事第十九庭審判長法  官  鄧振球
                                    法  官  潘翠雪
                                    法  官  彭幸鳴
以上正本證明與原本無異。
如不服本判決，應於收受送達後10日內向本院提出上訴書狀，其
未敘述上訴之理由者並得於提起上訴後10日內向本院補提理由書
（均須按他造當事人之人數附繕本）「切勿逕送上級法院」。
                                    書記官  陳靜姿
中    華    民    國    99    年    7     月    21    日
附錄本案論罪科刑法條：
通訊監察及保障法第24條
違法監察他人通訊者，處5 年以下有期徒刑。
執行或協助執行通訊監察之公務員或從業人員，假借職務或業務
上之權力、機會或方法，犯前項之罪者，處6 月以上5 年以下有
期徒刑。
意圖營利而犯前2 項之罪者，處1 年以上7 年以下有期徒刑。
附表一（有罪部分）：
┌──┬──────────┬───┬────┬─────────────┐
│編號│裝機時間            │委託人│搜索日期│      主         文       │
│    │/ 地點/ 門號/ 使用人│      │/ 扣押物│                          │
├──┼──────────┼───┼────┼─────────────┤
│    │95年11月底某日      │不詳  │96.07.13│子○○共同意圖營利而違法監│
│ 1  │/ 臺北縣三重市○○路│      │錄音機連│察他人通訊，處有期徒刑壹年│
│    │  1段68 巷17號1 樓外│      │接線1 條│，減為有期徒刑陸月，錄音機│
│    │  電話箱            │      │        │連接線壹條、如附表三所示之│
│    │/ 00-00000000       │      │        │物，均沒收。              │
│    │/ 丑○○            │      │        │                          │
│    │                    │      │        │                          │
├──┼──────────┼───┼────┼─────────────┤
│    │95年11月底某日      │許瑞仁│無      │子○○共同意圖營利而違法監│
│ 2  │/ 臺北縣五股鄉○○路│      │        │察他人通訊，處有期徒刑壹年│
│    │  112 號            │      │        │，減為有期徒刑陸月，如附表│
│    │/ 門號及使用人不詳  │      │        │三所示之物，均沒收。      │
├──┼──────────┼───┼────┼─────────────┤
│ 3  │95年12月間某日      │不詳  │96.07.13│子○○共同意圖營利而違法監│
│    │/ 臺北縣三重市○○街│      │錄音機連│察他人通訊，處有期徒刑壹年│
│    │  55號2 樓樓梯間    │      │接線1 條│，減為有期徒刑陸月，錄音機│
│    │/ 00-00000000       │      │        │連接線壹條，如附表三所示之│
│    │/ 丙○○            │      │        │物，均沒收。              │
├──┼──────────┼───┼────┼─────────────┤
│ 4  │96年2 月間某日      │不詳  │96.07.13│子○○共同意圖營利而違法監│
│    │/ 臺北縣三重市○○路│      │錄音機連│察他人通訊，處有期徒刑壹年│
│    │  4段93號3 樓樓梯間 │      │接線1 條│，減為有期徒刑陸月，錄音機│
│    │/ 00-00000000       │      │        │連接線壹條，如附表三所示之│
│    │/ 甲○○            │      │        │物，均沒收。              │
│    │                    │      │        │                          │
├──┼──────────┼───┼────┼─────────────┤
│ 5  │96年2 月間某日      │不詳  │96.06.07│子○○共同意圖營利而違法監│
│    │/ 臺北市○○街133 號│      │錄音機連│察他人通訊，處有期徒刑壹年│
│    │  2樓樓梯間         │      │接線1 條│，減為有期徒刑陸月，錄音機│
│    │/ 00-00000000       │      │        │連接線壹條、如附表三所示之│
│    │/ 壬○○○          │      │        │物，均沒收。              │
│    │                    │      │        │                          │
├──┼──────────┼───┼────┼─────────────┤
│ 6  │96年2 月間某日      │不詳  │96.05.22│子○○共同意圖營利而違法監│
│    │/ 臺北市○○○路○ 段│      │錄音機連│察他人通訊，處有期徒刑壹年│
│    │  265 號門牌對面電力│      │接線1 條│，減為有期徒刑陸月，錄音機│
│    │  箱                │      │        │連接線壹條、如附表三所示之│
│    │/ 門號及使用人不詳  │      │        │物，均沒收。              │
├──┼──────────┼───┼────┼─────────────┤
│ 7  │96年2 月間某日      │不詳  │96.07.13│子○○共同意圖營利而違法監│
│    │/ 臺北縣新莊市○○路│      │錄音機連│察他人通訊，處有期徒刑壹年│
│    │  育農巷3 之1 號1 樓│      │接線1 條│，減為有期徒刑陸月，錄音機│
│    │  樓梯間            │      │        │連接線壹條、如附表三所示之│
│    │ / 00-00000000      │      │        │物，均沒收。              │
│    │ / 鄭蕭月春         │      │        │                          │
├──┼──────────┼───┼────┼─────────────┤
│ 8  │96年3 月間某日      │不詳  │96.06.08│子○○共同意圖營利而違法監│
│    │/ 臺北市士林區天母西│      │電話轉接│察他人通訊，處有期徒刑壹年│
│    │  路22巷13號2 樓樓梯│      │組1 組  │，減為有期徒刑陸月，電話轉│
│    │  間                │      │        │接組壹組、如附表三所示之物│
│    │/ 00-00000000       │      │        │，均沒收。                │
│    │/ 使用人不詳        │      │        │                          │
├──┼──────────┼───┼────┼─────────────┤
│ 9  │96年3 月間某日      │不詳  │96.06.07│子○○共同意圖營利而違法監│
│    │/ 臺北市○○路288 號│      │錄音機連│察他人通訊，處有期徒刑壹年│
│    │  2 樓樓梯間        │      │接線1 條│，減為有期徒刑陸月，錄音機│
│    │/ 00-00000000       │      │        │連接線壹條、如附表三所示之│
│    │/ 使用人不詳        │      │        │物，均沒收。              │
├──┼──────────┼───┼────┼─────────────┤
│ 10 │96年3 月間某日      │不詳  │96.06.08│子○○共同意圖營利而違法監│
│    │/ 臺北縣板橋市○○街│      │電話轉接│察他人通訊，處有期徒刑壹年│
│    │  127 巷18號4 樓樓梯│      │線1 組  │，減為有期徒刑陸月，電話轉│
│    │  間                │      │        │接線壹組、如附表三所示之物│
│    │/ 門號及使用人不詳  │      │        │，均沒收。                │
├──┼──────────┼───┼────┼─────────────┤
│ 11 │96年3 月間某日      │不詳  │96.05.22│子○○共同意圖營利而違法監│
│    │/ 臺北市○○街38巷8 │      │錄音機連│察他人通訊，處有期徒刑壹年│
│    │  號4 樓樓梯間      │      │接線1 條│，減為有期徒刑陸月，錄音機│
│    │/ 門號及使用人不詳  │      │        │連接線壹條、如附表三所示之│
│    │                    │      │        │物，均沒收。              │
├──┼──────────┼───┼────┼─────────────┤
│ 12 │96年3 月間某日      │歐陽威│96.05.22│子○○共同意圖營利而違法監│
│    │/ 臺北市○○○路○ 段│仁    │錄音機連│察他人通訊，處有期徒刑壹年│
│    │  59巷21號B1樓梯間  │      │接線1 條│，減為有期徒刑陸月，錄音機│
│    │/ 00-00000000       │      │        │連接線壹條、如附表三所示之│
│    │/ 凱渥有限公司      │      │        │物，均沒收。              │
├──┼──────────┼───┼────┼─────────────┤
│ 13 │96年3 月間某日      │不詳  │96.06.08│子○○共同意圖營利而違法監│
│    │/ 臺北市○○路○ 段54│      │電話轉接│察他人通訊，處有期徒刑壹年│
│    │  巷8 號1 樓樓梯間  │      │線1 組  │，減為有期徒刑陸月，電話轉│
│    │/ 門號及使用人不詳  │      │        │接線壹組、如附表三所示之物│
│    │                    │      │        │，均沒收。                │
├──┼──────────┼───┼────┼─────────────┤
│ 14 │96年4 月24日前某日  │不詳  │96.07.13│子○○共同意圖營利而違法監│
│    │/ 臺北縣永和市環河西│      │錄音機連│察他人通訊，處有期徒刑壹年│
│    │  路2段229 巷1 號3  │      │接線1 條│，減為有期徒刑陸月，錄音機│
│    │  樓樓梯間          │      │        │連接線壹條、如附表三所示之│
│    │/ 00-00000000       │      │        │物，均沒收。              │
│    │/ 癸○○            │      │        │                          │
├──┼──────────┼───┼────┼─────────────┤
│ 15 │96年4 月24日前某日  │許瑞仁│96.06.08│子○○共同意圖營利而違法監│
│    │/ 臺北縣板橋市○○路│（起訴│錄音機連│察他人通訊，處有期徒刑壹年│
│    │  2段182巷3 弄5 號  │書、原│接線2 條│，減為有期徒刑陸月，錄音機│
│    │  13樓及9樓樓梯間   │判決誤│        │連接線貳條、如附表三所示之│
│    │/ 門號及使用人不詳  │載為不│        │物，均沒收。              │
│    │                    │詳）  │        │                          │
├──┼──────────┼───┼────┼─────────────┤
│ 16 │96年4 月24日前某日  │不詳  │96.06.08│子○○共同意圖營利而違法監│
│    │/ 臺北縣板橋市○○路│      │錄音機連│察他人通訊，處有期徒刑壹年│
│    │  2 段155 號11樓樓梯│      │接線1 條│，減為有期徒刑陸月，錄音機│
│    │  間                │      │        │連接線壹條、如附表三所示之│
│    │/ 門號及使用人不詳  │      │        │物，均沒收。              │
├──┼──────────┼───┼────┼─────────────┤
│ 17 │96年4 月24日前某日  │不詳  │96.06.08│子○○共同意圖營利而違法監│
│    │/ 臺北市○○○路○ 段│      │錄音機連│察他人通訊，處有期徒刑壹年│
│    │  211巷17弄13號1 樓 │      │接線1 條│，減為有期徒刑陸月，錄音機│
│    │  樓梯間            │      │        │連接線壹條、如附表三所示之│
│    │/ 00-00000000       │      │        │物，均沒收。              │
│    │/ 使用人不詳        │      │        │                          │
├──┼──────────┼───┼────┼─────────────┤
│ 18 │96年4 月24日前某日  │何陽正│96.07.13│子○○共同意圖營利而違法監│
│    │/ 臺北縣中和市○○街│      │錄音機連│察他人通訊，處有期徒刑壹年│
│    │  25巷52號1 樓樓梯間│      │接線1 條│，減為有期徒刑陸月，錄音機│
│    │/ 00-00000000       │      │        │連接線壹條、如附表三所示之│
│    │/ 庚○○            │      │        │物，均沒收。              │
├──┼──────────┼───┼────┼─────────────┤
│ 19 │96年4 月24日前某日  │不詳  │96.05.21│子○○共同意圖營利而違法監│
│    │/ 臺北市○○路○ 段91│      │錄音機連│察他人通訊，處有期徒刑壹年│
│    │  巷37 弄8 號與10號2│      │接線1 條│，減為有期徒刑陸月，錄音機│
│    │  樓樓梯間          │      │        │連接線壹條、如附表三所示之│
│    │/ 00-00000000       │      │        │物，均沒收。              │
│    │/ 丁○○            │      │        │                          │
├──┼──────────┼───┼────┼─────────────┤
│ 20 │96年4 月24日前某日  │不詳  │96.05.21│子○○共同意圖營利而違法監│
│    │/ 臺北市○○路○ 段91│      │錄音機連│察他人通訊，處有期徒刑壹年│
│    │  巷35 弄22號與24號2│      │接線1 條│，減為有期徒刑陸月，錄音機│
│    │  樓樓梯間          │      │        │連接線壹條、如附表三所示之│
│    │/ 00-00000000       │      │        │物，均沒收。              │
│    │/ 卯○○            │      │        │                          │
├──┼──────────┼───┼────┼─────────────┤
│ 21 │96年4 月24日前某日  │不詳  │無      │子○○共同意圖營利而違法監│
│    │/ 臺北市○○路418 之│      │        │察他人通訊，處有期徒刑壹年│
│    │  1 號信箱上電源箱  │      │        │，減為有期徒刑陸月，如附表│
│    │/ 00-00000000       │      │        │三所示之物，均沒收。      │
│    │/ 辛○○            │      │        │                          │
├──┼──────────┼───┼────┼─────────────┤
│ 22 │96年4 月24日前某日  │不詳  │96.07.13│子○○共同意圖營利而違法監│
│    │/ 臺北縣中和市○○路│      │錄音機連│察他人通訊，處有期徒刑壹年│
│    │  120號3 樓樓梯間   │      │線1 條  │，減為有期徒刑陸月，錄音機│
│    │/ 00-00000000       │      │        │連接線壹條、如附表三所示之│
│    │/ 使用人不詳        │      │        │物，均沒收。              │
├──┼──────────┼───┼────┼─────────────┤
│ 23 │96年4 月24日前某日  │不詳  │96.07.13│子○○共同意圖營利而違法監│
│    │/ 臺北縣中和保健路10│      │錄音機連│察他人通訊，處有期徒刑壹年│
│    │  巷21 弄15號1 樓樓 │      │接線1 條│，減為有期徒刑陸月，錄音機│
│    │  梯間              │      │        │連接線壹條、如附表三所示之│
│    │/ 00-00000000       │      │        │物，均沒收。              │
│    │/ 乙○○            │      │        │                          │
├──┼──────────┼───┼────┼─────────────┤
│ 24 │96年4 月間某日至96年│不詳  │96.05.22│子○○共同意圖營利而違法監│
│    │5月22日止           │      │錄音機1 │察他人通訊，處有期徒刑壹年│
│    │/ 臺北市○○路437 與│      │臺（含錄│，錄音機壹臺（含錄音帶壹捲│
│    │  439號3樓樓梯間    │      │音帶1 捲│）、如附表三所示之物，均沒│
│    │/ 00-00000000       │      │）      │收。                      │
│    │/ 華妍名品有限公司  │      │        │                          │
├──┼──────────┼───┼────┼─────────────┤
│ 25 │96年4 月間某日至96年│馬振中│96.06.07│子○○共同意圖營利而違法監│
│    │6 月7 日            │      │錄音機1 │察他人通訊，處有期徒刑壹年│
│    │/ 臺北市○○路○段315│      │臺      │，錄音機壹臺、如附表三所示│
│    │  號2 樓樓梯間      │      │        │之物，均沒收。            │
│    │/ 00-00000000       │      │        │                          │
│    │/ 己○○            │      │        │                          │
├──┼──────────┼───┼────┼─────────────┤
│ 26 │96年4 月間某日起至96│不詳  │96.06.07│子○○共同意圖營利而違法監│
│    │年6 月7 日止        │      │錄音機1 │察他人通訊，處有期徒刑壹年│
│    │/ 臺北市○○路○ 段91│      │臺      │，錄音機壹臺、如附表三所示│
│    │  巷35 弄16之1 號1  │      │        │之物，均沒收。            │
│    │  樓樓梯間          │      │        │                          │
│    │/ 00-00000000       │      │        │                          │
│    │/ 戊○○            │      │        │                          │
├──┼──────────┼───┼────┼─────────────┤
│ 27 │96年4 月間某日至96年│不詳  │96.05.21│子○○共同意圖營利而違法監│
│    │5月21日止           │      │錄音機1 │察他人通訊，處有期徒刑壹年│
│    │/ 臺北市○○路○ 段60│      │臺（含錄│，錄音機壹臺（含錄音帶壹捲│
│    │  巷12弄11號2 樓樓梯│      │音帶1 捲│）、如附表三所示之物，均沒│
│    │  間                │      │）      │收。                      │
│    │/ 門號及使用人不詳  │      │        │                          │
├──┼──────────┼───┼────┼─────────────┤
│ 28 │96年4 月間某日至96年│不詳  │96.05.17│子○○共同意圖營利而違法監│
│    │5月17日             │      │錄音機1 │察他人通訊，處有期徒刑壹年│
│    │/ 臺北縣中和市○○路│      │臺（含錄│，錄音機壹臺（含錄音帶壹捲│
│    │  148巷23弄26號及28 │      │音帶1 捲│）、如附表三所示之物，均沒│
│    │  號1 樓樓梯間      │      │）      │收。                      │
│    │/ 門號及使用人不詳  │      │        │                          │
├──┼──────────┼───┼────┼─────────────┤
│ 29 │96年4 月間某日起至96│不詳  │96.05.17│子○○共同意圖營利而違法監│
│    │年5 月17日止        │      │錄音機1 │察他人通訊，處有期徒刑壹年│
│    │/ 臺北縣永和市○○路│      │臺（含錄│，錄音機壹臺（含錄音帶壹捲│
│    │  1段73號及75號1 樓 │      │音帶1 捲│）、如附表三所示之物，均沒│
│    │  樓梯間            │      │）      │收。                      │
│    │/ 門號及使用人不詳  │      │        │                          │
├──┼──────────┼───┼────┼─────────────┤
│ 30 │96年5 月間某日      │不詳  │96.05.21│子○○共同意圖營利而違法監│
│    │/ 臺北縣三重市○○街│      │錄音機連│察他人通訊，處有期徒刑壹年│
│    │  45號與47號1 樓樓梯│      │接線1 條│，錄音機連接線壹條、如附表│
│    │  間                │      │        │三所示之物，均沒收。      │
│    │/ 門號及使用人不詳  │      │        │                          │
├──┼──────────┼───┼────┼─────────────┤
│ 31 │96年5 月間某日起至96│不詳  │96.05.21│子○○共同意圖營利而違法監│
│    │年5 月21日止        │      │錄音機連│察他人通訊，處有期徒刑壹年│
│    │/ 臺北縣土城市○○路│      │接線1 條│，錄音機連接線壹條、錄音帶│
│    │  1段298 號與300 號2│      │、錄音帶│壹捲、如附表三所示之物，均│
│    │  樓樓梯間          │      │1 捲    │沒收。                    │
│    │/ 門號及使用人不詳  │      │        │                          │
├──┼──────────┼───┼────┼─────────────┤
│ 32 │96年5 月間某日起至96│不詳  │96.05.21│子○○共同意圖營利而違法監│
│    │年5 月21日止        │      │錄音機1 │察他人通訊，處有期徒刑壹年│
│    │/ 臺北市○○路○ 段60│      │臺（含錄│，錄音機壹臺（含錄音帶壹捲│
│    │  巷29弄11號對面電線│      │音帶1 捲│）、如附表三所示之物，均沒│
│    │  桿鐵箱內          │      │）      │收。                      │
│    │/ 門號及使用人不詳  │      │        │                          │
├──┼──────────┼───┼────┼─────────────┤
│ 33 │96年5 月間某日起至96│不詳  │96.05.17│子○○共同意圖營利而違法監│
│    │年5 月17日止        │      │錄音機1 │察他人通訊，處有期徒刑壹年│
│    │/ 臺北縣新店市中央四│      │臺（含錄│，錄音機壹臺（含錄音帶壹捲│
│    │  街50號3樓樓梯間   │      │音帶1 捲│）、如附表三所示之物，均沒│
│    │/ 門號及使用人不詳  │      │）      │收。                      │
├──┼──────────┼───┼────┼─────────────┤
│ 34 │96年5 月間某日起至96│不詳  │96.05.17│子○○共同意圖營利而違法監│
│    │年5 月17日止        │      │錄音機1 │察他人通訊，處有期徒刑壹年│
│    │/ 臺北市○○區○○路│      │臺（含錄│，錄音機壹臺（含錄音帶壹捲│
│    │  2 段181 巷19號及21│      │音帶1 捲│）、如附表三所示之物，均沒│
│    │  號1 樓樓梯間      │      │）      │收。                      │
│    │/ 門號及使用人不詳  │      │        │                          │
├──┼──────────┼───┼────┼─────────────┤
│ 35 │96年5 月間某日起至96│不詳  │96.05.17│子○○共同意圖營利而違法監│
│    │年5 月17日止        │      │錄音機1 │察他人通訊，處有期徒刑壹年│
│    │/ 臺北市○○區○○街│      │臺（含錄│，錄音機壹臺（含錄音帶壹捲│
│    │  15號及17號2 樓樓梯│      │音帶1 捲│）、如附表三所示之物，均沒│
│    │  間                │      │）      │收。                      │
│    │/ 門號及使用人不詳  │      │        │                          │
└──┴──────────┴───┴────┴─────────────┘
附表二 （被訴另行意圖營利違法監察部分）：
┌──┬─────────────┬───┬─────┐
│編號│裝機時間                  │委託人│搜索日期  │
│    │   /地點/ 門號/ 使用人    │      │  /扣案物 │
├──┼─────────────┼───┼─────┤
│ 1  │95年9 月間某日            │劉建新│無        │
│    │/ 臺北縣泰山鄉○○路10之6 │林振義│          │
│    │  號7樓                   │      │          │
│    │/ 00-00000000             │      │          │
│    │/ 楊文豪                  │      │          │
├──┼─────────────┼───┼─────┤
│    │95年11月間某日            │不詳  │96.06.07  │
│ 2  │/ 臺北市○○○○路3 段6 巷│      │電話轉接線│
│    │  5 號3樓樓梯間           │      │1條       │
│    │/ 00-00000000             │      │          │
│    │/ 張志芳                  │      │          │
├──┼─────────────┼───┼─────┤
│    │95年11月間某日            │不詳  │96.07.13  │
│ 3  │/ 臺北縣中和市○○街86巷30│      │錄音機連接│
│    │  弄2 號3 樓樓梯間        │      │線1條     │
│    │/ 00-00000000             │      │          │
│    │/ 邱紹烜                  │      │          │
├──┼─────────────┼───┼─────┤
│ 4  │95年11月間某日            │許瑞仁│無        │
│    │/ 臺北縣瑞芳鎮○○路209號 │      │          │
│    │/ 00-00000000             │      │          │
│    │/ 使用人不詳              │      │          │
├──┼─────────────┼───┼─────┤
│ 5  │95年11月間某日            │陳太宗│無        │
│    │/ 臺北縣中和市○○路506 號│      │          │
│    │  6 樓                    │      │          │
│    │/ 00-00000000             │      │          │
│    │/ 使用人不詳              │      │          │
└──┴─────────────┴───┴─────┘
附表三：
┌──┬────────────┬──────────┐
│編號│   物品 名稱 及 數量    │     備      註     │
├──┼────────────┼──────────┤
│ 1  │扣案之LG廠牌行動電話機具│子○○所有，搭配0913│
│    │1 支（含SIM 卡1 枚）    │609051號門號使用    │
├──┼────────────┼──────────┤
│ 2  │扣案之Anycall 廠牌行動電│寅○○所有，搭配0960│
│    │話機具1 支（含SIM 卡1 枚│282828號門號使用    │
│    │）                      │                    │
├──┼────────────┼──────────┤
│ 3  │扣案之盜接工具1批       │寅○○所有          │
├──┼────────────┼──────────┤
│ 4  │未扣案之行動電話機具1 支│寅○○所有，搭配0952│
│    │（含SIM 卡1 枚）        │017084號門號使用    │
└──┴────────────┴──────────┘

司法院資訊處製作；財團法人民間司法改革基金會備份。
